Minutes et répertoires du notaire Jacques II PARQUE, 24 mai 1603 - 12 janvier 1640 (étude VI)
Archives nationales
Minutes et répertoires du notaire Jacques II PARQUE (étude VI)
24 mai 1603 - 12 janvier 1640
MC/ET/VI/272 - MC/ET/VI/355, MC/RE/VI/2
Etude VI; Parque, Jacques II
Archives nationales de France
Minutes et répertoires: la loi 2008-696 du 15 juillet 2008 relative aux archives a fixé à 75 ans à compter de la date de l'acte, ou à 25 ans à compter de la date du décès de l'intéressé si ce délai est plus bref, le délai de communication des minutes et répertoires des notaires; ce délai est porté à 100 ans à compter de la date de l'acte si le document se rapporte à un mineur (code du Patrimoine, articles L213-2, 4e d et 5e).
Autres documents de l'étude (dossiers de clients, comptabilité...): s'agissant d'archives privées, ces documents sont communicables selon les modalités fixées par le déposant ou le donateur.
Certains documents ne sont pas accessibles en raison de leur mauvais état de conservation.
Versement
Accès aux instruments de recherche de tous les notaires de l’étude VI
Archives de l'étude VI
- Minutes de Jacques II PARQUE, 1603 - 12 janvier 1640; MC/ET/VI/272 - MC/ET/VI/355
  - Minutes. 1605, 4 avril - 1605, décembre, 4 avril 1605 - décembre 1605; MC/ET/VI/272; registre
    Informations complémentaires:
    Informations concernant le classement:
    Le niveau inférieur de description, quand il existe, correspond aux minutes d'actes. Toutes les minutes ne sont pas forcément décrites une à une. Les descriptions de ces minutes sont plus ou moins détaillées.
    - Bail pour trois ans, par Germaine Durand, veuve de Germain Pilon, à Michel Boulenger, prêtre, à Jean Oury, soldat des gardes françaises du roi, du corps d'hôtel de devant d'une maison sise rue de la Grande-Bretonnerie, à côté du collège de Lisieux, moyennant un loyer annuel de 240 livres., 22 juin 1605; MC/ET/VI/272
      Le corps de logis consiste en caves, sallette, cuisine, quatre chambres et grenier.
      Origine de l'information:
      Documents du Minutier central concernant les peintres, sculpteurs et graveurs au XVIIe siècle (1600-1650) [études I à X, 1955 actes], par Marie-Antoinette Fleury, tome I, Paris, S.E.V.P.E.N, 1969, p. 547 (instrument de recherche imprimé dématérialisé, certaines notices sont plus détaillées dans la version intégrale accessible en ligne par la rubrique 'Autres instruments de recherche', voir contexte dans le Plan d’orientation général - Notaires de Paris, guides thématiques du Minutier).
      Date de révision: 2010
      Date de création de la notice: 2007
      Documents du Minutier central concernant les peintres, sculpteurs et graveurs au XVIIe siècle (1600-1650), par Marie-Antoinette Fleury, tome I, Paris, S.E.V.P.E.N, 1969, LXXXIV-974 p.
      bail; Grande-Bretonnerie (rue de la); Lisieux (collège de); Boulenger, Michel; Durand, Germaine; Oury, Jean; Pilon (veuve); Pilon, Germain; prêtre; militaire du rang
    - Quittance par Nicolas Pescheur d'une somme à lui due pour réparations à l'orgue de Saint-Germain-le-Vieil et promesse d'entretien de cet orgue., 21 novembre 1605; MC/ET/VI/272
      Extrait du contenu:
      ' Nicolas Pescheur, compositeur d'orgues, demeurant ès faulxbourgs Sainct-Germain-des-Prez lez Paris, près l'eglise Sainct-Suplice, confesse avoir eu et receu des marguilliers de l'oeuvre et fabricque Sainct-Germain-le Viel, par les mains de honnorable homme Charles Auger et de Maistre Guillaume Janot, deux desdictz marguilliers, huict cens cinquante-six livres tournoiz, scavoir dudict Auger six cens quinze livres et dudict Janot deux cens quarente-une livres tournoiz, lesdictes deux sommes revenans à ladicte somme de huict cens cinquante-six livres, pour avoir par ledict Pescheur faict et composé de neuf les tuiaulx d'orgues qu'il estoit tenu et avoit promis de faire pour ladicte eglise, avec les clavier, sommiers, souffletz et autres chose(s) qu'il avoit promis, suivant le marché faict avec luy pour raison de ce, le vingt-huictiesme jour de juillet mil six cens quatre, par devant Janot et Cothereau, notaires, et autres promesses faicte(s) soubz les seings desdictz Pescheur et marguilliers le vingt-ungniesme decembre ensuivant, de laquelle somme de huict cens cinquante-six livres tournoiz ledict Pescheur s'est tenu et tient pour contant et en a quicté et quicté lesdictz marguilliers et tous autres ensembles de toutes choses générallement quelzconques et a consenty que sur la minutte dudict marché soict mention dudict payement, à la charge que ladicte mention et toutes quictances qu'il peult avoir faict, mesmes celle portée par ledict marché, et autres particulliers ne serviront que d'un seul et mesme acquict pour ladicte somme de huict cens cinquante-six livres, en laquelle est compris six livres tournoiz que lesdictz marguilliers ont payez aux deux filz dudict Nicolas Pescheur qui l'ont assisté à ladicte composition.
      Davantage ledict Pescheur a promis et promect ausdictz marguilliers et leurs successeurs que pendant le temps et espace de deux ans consecutifz, à compter du jour de Noel prochain, il entretiendra et raccommodera bien et deuement lesdictes orgues et ce qui a par luy esté faict et, en fin desdictes deux années, les rendra en bon estat et bien sonnantes comme il est requis; en faveur de quoy, luy a esté accordé par lesdictz marguilliers la somme de douze livres tournoiz par chacune desdictes deux années, ce qui a esté stipullé et accepté par lesdictz Auger et Janot et Jehan Enguerrand à present marguilliers de ladicte eglise; promectant etc, obligeant etc, renonceant etc.
      Faict et passé ès estudes des notaires soubzsignez, avant midy, le vingt-ungniesme jour de novembre mil six cens cinq et ont signé:
      PESCHEUR J. ENGUERRANT COTHEREAU (notaire) Charles AUGER JANOT PARQUE (notaire)
      Documents du Minutier central concernant l'histoire de la musique (1600-1650), par Madeleine Jurgens, tome I [études I à X, 1763 actes], Paris, Archives nationales, 1967, p. 797V (instrument de recherche imprimé dématérialisé, certaines notices sont plus détaillées dans la version intégrale accessible en ligne par la rubrique 'Autres instruments de recherche', voir contexte dans le Plan d’orientation général - Notaires de Paris, guides thématiques du Minutier).
      Date de révision: 2011
      Date de création de la notice: 2009
      Documents du Minutier central concernant l'histoire de la musique (1600-1650), par Madeleine Jurgens, tome I, Paris, Archives nationales, 1967, XVI-1054 p.
      quittance
    - Quittance par François Le Camus, chanoine de la Sainte-Chapelle du Palais, demeurant dans l'enclos du Palais, en son nom et comme procureur de Catherine Le Camus, sa soeur, veuve de Macé Patoillat, bourgeois de Paris, à Eustache Du Caurroy, maître de la musique de chapelle du roi, en l'acquit d'Étienne Chevrier, huissier de l'hôtel du roi, de 350 livres pour payement d'arrérages et pour rachat de 6 écus deux tiers d'une rente contre laquelle auraient été cédés certains héritages., 24 novembre 1605; MC/ET/VI/272
      Documents du Minutier central concernant l'histoire de la musique (1600-1650), par Madeleine Jurgens, tome I [études I à X, 1763 actes], Paris, Archives nationales, 1967, p. 68 (instrument de recherche imprimé dématérialisé, certaines notices sont plus détaillées dans la version intégrale accessible en ligne par la rubrique 'Autres instruments de recherche', voir contexte dans le Plan d’orientation général - Notaires de Paris, guides thématiques du Minutier).
      quittance; Le Camus, François; Le Camus, Catherine; Patoillat, Macé; Du Caurroy, Eustache; Chevrier, Étienne; musicien; chanoine; huissier
    - Acte constatant que Paul Belamy, maître facteur d'instruments de musique, agissant pour lui, pour Marie Godeffroy, sa femme, et comme procureur de Marie Bonnyer, femme de Claude Le Febvre, marchand bonnetier, demeurant rue de Tournon, et que Valentin Le Mere, maître plumassier, agissant pour lui et pour Marguerite Godeffroy, sa femme, se sont présentés, ce jour, à une heure de l'après-midi, en l'étude de maître Philippe Cothereau, notaire au Châtelet, rue de la Calandre, avec les deniers nécessaires au rachat de leur part de 80 livres de rente, constituées le 27 décembre 1600; qu'à deux heures se sont présentés Jean Le Droict et Gabriel Malloiseau qui ont déclaré qu'ils reviendraient, avec l'argent nécessaire au rachat de leur part, dans la soirée ou le lendemain, et qu'ils ne se sont pas représentés., 31 décembre 1605 - 1605; MC/ET/VI/272
      Documents du Minutier central concernant l'histoire de la musique (1600-1650), par Madeleine Jurgens, tome I [études I à X, 1763 actes], Paris, Archives nationales, 1967, p. 722 (instrument de recherche imprimé dématérialisé, certaines notices sont plus détaillées dans la version intégrale accessible en ligne par la rubrique 'Autres instruments de recherche', voir contexte dans le Plan d’orientation général - Notaires de Paris, guides thématiques du Minutier).
      procès-verbal; Belamy, Paul; Godeffroy, Marie; Bonnyer, Marie; Le Febvre, Claude; Le Mere, Valentin; Godeffroy, Marguerite; Cothereau, Philippe; Le Droict, Jean; Malloiseau, Gabriel; facteur d'instruments de musique
  - Minutes. 1606, janvier - 1606, juin, janvier 1606 - juin 1606; MC/ET/VI/273; registre
    - Quittance donnée par Nicolas Le Tailleur, juré auneur de toile aux halles et bourgeois de Paris, demeurant rue de la Halle-aux-Toiles, agissant comme tuteur de Jean Le Tailleur, son fils, né de son mariage avec feue Claude Ledru, à Catherine Ledru, veuve d'Étienne Lemercier, marchand tapissier et bourgeois de Paris, à Jean Taveau, coffretier malletier, mari de Nicole Ledru, à Adam Bossart,(1) maître peintre et sculpteur, à cause d'Anne Ledru, sa femme, d'une somme de 300 livres tournois donnée et léguée audit Jean Le Tailleur par Catherine Ledru, veuve de Claude Prévost., 6 mars 1606; MC/ET/VI/273
      Nicolas Le Tailleur et Élisabeth Barbé, sa seconde femme, promettent de remettre cette somme au mineur Le Tailleur à sa majorité, pour l'aider à se pourvoir d'un emploi honnête.
      Compléments de description:
      (1) Le scribe écrit Boissard, mais le sculpteur ne signe pas, car il n'assiste pas à la rédaction du contrat.
      Documents du Minutier central concernant les peintres, sculpteurs et graveurs au XVIIe siècle (1600-1650) [études I à X, 1955 actes], par Marie-Antoinette Fleury, tome I, Paris, S.E.V.P.E.N, 1969, p. 70 (instrument de recherche imprimé dématérialisé, certaines notices sont plus détaillées dans la version intégrale accessible en ligne par la rubrique 'Autres instruments de recherche', voir contexte dans le Plan d’orientation général - Notaires de Paris, guides thématiques du Minutier).
      quittance; Barbé, Elisabeth; Boissart, Adam; Bossart, Adam; Le Tailleur, Jean; Le Tailleur, Nicolas; Ledru, Anne; Ledru, Catherine; Ledru, Claude; Ledru, Nicole; Lemercier, Etienne; Prévost (veuve); Prévost, Claude; Taveau, Jean; ébéniste; peintre; sculpteur; tapissier
    - Déclaration de Paul Belamy, maître facteur d'instruments de musique, demeurant rue des Arcis, agissant pour lui et pour Marie Godeffroy, sa femme, de Valentin Le Mere, maître plumassier, demeurant rue de la Planche-Mibraie, agissant pour lui et pour Marguerite Godeffroy, sa femme, et de Marie Bonnyer, femme de Claude Le Febvre, marchand bonnetier, demeurant rue de Tournon, suivant laquelle ils ont assigné Jean Le Droict, sergent à verge au Châtelet, Gabriel Malloiseau, marchand bonnetier, leurs femmes, et Jean Brisart, par exploit du 31 mars, à comparaître, en l'étude de maître Philippe Cothereau pour contribuer au rachat de 80 livres de rente dues à Guillaume Viole et payer leur part d'arrérages, et sommation d'avoir à ce faire même en l'absence des déclarants qui les ont attendu en vain., 4 avril 1606; MC/ET/VI/273
      déclaration; Belamy, Paul; Godeffroy, Marie; Bonnyer, Marie; Le Febvre, Claude; Le Mere, Valentin; Godeffroy, Marguerite; Cothereau, Philippe; Le Droict, Jean; Malloiseau, Gabriel; facteur d'instruments de musique
    - Accord entre Louis Delahaye, chapelain ordinaire de la chapelle de musique du roi, demeurant en l'enclos du Palais, et Pierre Ruellé, chanoine du Saint-Sépulcre, demeurant au cloître dudit lieu, mettant fin à l'instance pendante entre eux aux requêtes du Palais au sujet de la possession de la chapelle Sainte-Agnès, fondée en la Sainte-Chapelle, dont ils avaient l'un et l'autre été pourvus, Delahaye par le roi et Ruellé par l'évêque de Noyon, trésorier de la Sainte-Chapelle, et abandon par Delahaye à Ruellé de ses droits moyennant 100 livres., 24 avril 1606 - 22 mai 1606; MC/ET/VI/273
      À la suite:
      1606, 22 mai. Quittance de ladite somme.
      Documents du Minutier central concernant l'histoire de la musique (1600-1650), par Madeleine Jurgens, tome I [études I à X, 1763 actes], Paris, Archives nationales, 1967, p. 95 (instrument de recherche imprimé dématérialisé, certaines notices sont plus détaillées dans la version intégrale accessible en ligne par la rubrique 'Autres instruments de recherche', voir contexte dans le Plan d’orientation général - Notaires de Paris, guides thématiques du Minutier).
      accord; Delahaye, Louis
  - Minutes. 1606, juillet - 1606, décembre, juillet 1606 - décembre 1606; MC/ET/VI/274; registre
    - Constitution par Pierre Ballard, imprimeur de la musique du roi, et Samsonne Coulon, sa femme, demeurant rue Saint-Jean-de-Beauvais, à l'enseigne du Mont Parnasse, âgés de plus de vingt-cinq ans, aux abbé et confrères de la confrérie Saint-Augustin, fondée en l'église Notre-Dame, de 25 livres de rente, moyennant 400 livres. Au payement de cette rente sont hypothéquées une septième partie de la maison du Mont Parnasse, et de sa voisine la maison de l'Image Sainte-Catherine, et la septième partie d'une maison et cinq arpents de vigne à Issy-les-Moulineaux., 13 décembre 1606 - 17 janvier 1618; MC/ET/VI/274
      1618, 17 janvier. Quittance de 413 livres 11 sols pour rachat de la rente et payement des arrérages.
      Documents du Minutier central concernant l'histoire de la musique (1600-1650), par Madeleine Jurgens, tome I [études I à X, 1763 actes], Paris, Archives nationales, 1967, p. 853 (instrument de recherche imprimé dématérialisé, certaines notices sont plus détaillées dans la version intégrale accessible en ligne par la rubrique 'Autres instruments de recherche', voir contexte dans le Plan d’orientation général - Notaires de Paris, guides thématiques du Minutier).
      constitution de rente; Ballard, Pierre; Coulon, Samsonne; imprimeur
  - Minutes. 1607, janvier - 1607, juin, janvier 1607 - juin 1607; MC/ET/VI/275; registre
    - Marché entre Germaine Durand, veuve de Germain Pilon, et Nicolas Leblond, peintre ordinaire du roi, d'une part, et Gilles Vaudoyer, maître maçon, demeurant rue de Montmorency, pour faire les tranchées et rigoles des fondations, arretz et jardins faisant séparation des maisons sises en la grande rue du faubourg Saint-Jacques, au lieudit les Tombes, et appartenant à la succession de Germain Pilon, moyennant 6 livres tournois par toise de maçonnerie., 6 avril 1607; MC/ET/VI/275
      Précisions sur les lieux: Paris--Faubourg-Saint-Jacques (rue du, les Tombes)
      marché; Faubourg-Saint-Jacques (rue du); Montmorency (rue de); Durand, Germaine; Leblond, Nicolas; Pilon (veuve); Pilon, Germain; Vaudoyer, Gilles; maçon; peintre
  - Minutes. 1607, juillet - 1607, décembre, juillet 1607 - décembre 1607; MC/ET/VI/276; registre
    - Compromis entre Germaine Durand, veuve de Germain Pilon, sculpteur ordinaire du roi et contrôleur général des monnaies de France, demeurant dans l'île du Palais, paroisse de la Basse-Chapelle du Palais, en son nom et comme tutrice de ses enfants mineurs d'une part, et Nicolas Leblond, peintre ordinaire du roi, et Claude Pilon, sa femme, demeurant rue des Prouvaires, par lequel ils se soumettent à l'arbitrage de MM. Ruellé, Seguyer et Deslandes, conseillers du roi en la cour de parlement, pour terminer leurs procès et différends relatifs aux successions de Germain Pilon, leur époux et père, et de Raphaël Pilon. Les parties devront fournir les pièces de procédure et faire leurs revendications aux arbitres dans la huitaine., 1er août 1607 - 11 décembre 1608; MC/ET/VI/276
      Les parties seront tenues de se conformer au jugement arbitral sous peine du payement d'une somme de 1.500 livres par le contre-disant à la partie adverse..
      A la suite:.
      - 1607, 8 août. - Accord entre Germaine Durand et Nicolas Leblond pour soumettre, dans les huit jours, les différends confiés antérieurement à M. Deslandes, conseiller au parlement, au jugement des arbitres qui devront statuer dans les quinze jours suivants.
      - 1608, 26 mars. - Prolongation du temps du compromis par Nicolas Leblond jusqu'au 1er mai suivant..
      - 1608, 23 mai. - Nouvelle prolongation par les parties jusqu'au 30 juin suivant..
      - 1608, 22 août. - Nouvelle prolongation par les parties jusqu'au 10 septembre suivant..
      En marge:.
      - 1608, 12 novembre. - Nouvelle prolongation d'un mois..
      - 1608, 11 décembre. - Nouvelle prolongation de six semaines.
      partage; accord; Cité (île de la); Prouvaires (rue des); Deslandes, M.; Durand, Germaine; Leblond, Nicolas; Pilon (veuve); Pilon, Claude; Pilon, Germain (1535?-1590); Pilon, Raphaël; Ruellé (M.); Seguyer, M.; contrôleur (Ancien Régime); peintre; sculpteur
  - Minutes. 1608, janvier - 1608, juin, janvier 1608 - juin 1608; MC/ET/VI/277; registre
  - Minutes. 1608, juillet - 1608, décembre, juillet 1608 - décembre 1608; MC/ET/VI/278
    - Marché aux termes duquel Pierre Maubon, fondeur de cloches, demeurant rue de Lourcine, promet à Claude Le Roy et Nicolas Le Gay, laboureurs à Chaillot, marguilliers de l'église Saint-Pierre, de refondre la grosse cloche du clocher appelée 'Marie' et de la rendre ' de la grosseur, pesanteur et du mesme ton qu'elle est à present pour estre accordante avecq les trois aultres cloches', dans un délai de quinze jours. Les marguilliers s'engagent à fournir, en plus de l'ancienne cloche cassée, 160 livres de métal qui devra servir également à la refonte de huit paliers destinés aux quatre cloches de l'église. Ce marché est fait moyennant 60 livres, dont 18 livres sont versées comptant et dont le reste sera payé à la Sainte-Catherine, en tenant compte que le métal qui restera en surplus viendra en déduction du prix convenu., 4 septembre 1608 - 13 avril 1609; MC/ET/VI/278
      1609, 13 avril. Quittance de 16 livres restant dues du marché précédent, compte tenu du métal en surplus.
      Documents du Minutier central concernant l'histoire de la musique (1600-1650), par Madeleine Jurgens, tome I [études I à X, 1763 actes], Paris, Archives nationales, 1967, p. 839 (instrument de recherche imprimé dématérialisé, certaines notices sont plus détaillées dans la version intégrale accessible en ligne par la rubrique 'Autres instruments de recherche', voir contexte dans le Plan d’orientation général - Notaires de Paris, guides thématiques du Minutier).
      marché; Maubon, Pierre; Le Roy, Claude; Le Gay, Nicolas; fondeur
    - Bail pour trois ans, par Germaine Durand, veuve de Germain Pilon, en son nom et comme tutrice de ses enfants, à Jean Vuyon, bourgeois de Paris, demeurant rue de Tournon, d'une maison sise rue de la Grande-Bretonnerie, à côté du collège de Lisieux, moyennant un loyer annuel de 270 livres., 7 octobre 1608; MC/ET/VI/278
      La maison consiste en un corps d'hôtel sur rue, comprenant caves, sallettes, cuisines, quatre chambres et grenier, avec aisance et cour commune.
      Documents du Minutier central concernant les peintres, sculpteurs et graveurs au XVIIe siècle (1600-1650) [études I à X, 1955 actes], par Marie-Antoinette Fleury, tome I, Paris, S.E.V.P.E.N, 1969, p. 548 (instrument de recherche imprimé dématérialisé, certaines notices sont plus détaillées dans la version intégrale accessible en ligne par la rubrique 'Autres instruments de recherche', voir contexte dans le Plan d’orientation général - Notaires de Paris, guides thématiques du Minutier).
      bail; Grande-Bretonnerie (rue de la); Lisieux (collège de); Tournon (rue de); Durand, Germaine; Pilon (veuve); Pilon, Germain; Vuyon, Jean
  - Minutes. 1609, janvier - 1609, juin, janvier 1609 - juin 1609; MC/ET/VI/279; registre
    - Mise en apprentissage par Claire Marchand, veuve de Blaise Ravyau, homme d'armes, demeurant près le collège de Boncourt, à l'enseigne du Fer à cheval, de son fils Blaise Ravyau, âgé de quatorze ans, pour six années chez Jean Marcire, maître facteur d'instruments de musique demeurant sur le pont Saint-Michel, qui promet de lui enseigner son art, de le nourrir, sans débours de part ni d'autre., 23 avril 1609; MC/ET/VI/279
      Documents du Minutier central concernant l'histoire de la musique (1600-1650), par Madeleine Jurgens, tome I [études I à X, 1763 actes], Paris, Archives nationales, 1967, p. 777 (instrument de recherche imprimé dématérialisé, certaines notices sont plus détaillées dans la version intégrale accessible en ligne par la rubrique 'Autres instruments de recherche', voir contexte dans le Plan d’orientation général - Notaires de Paris, guides thématiques du Minutier).
      contrat d'apprentissage; Marchand, Claire; Ravyau, Blaise (père); Ravyau, Blaise (fils); Marcire, Jean; facteur d'instruments de musique
  - Minutes. 1609, juillet - 1609, décembre, juillet 1609 - décembre 1609; MC/ET/VI/280; registre
    - LIBRAIRE juré en l'Université et bourgeois de Paris BONFONS (Nicolas) rue Neuve Notre Dame § nombreux actes; Mariage de Marie RACINE, assisté de Nicolas BONFONS son oncle; Transport à Nicolas BONFONS, 1600 - 6 septembre 1609; MC/ET/VI/280; nombreux actes
      Fichier dit 'général' XVIIe-XVIIIe siècles, par le personnel du Minutier, 1954-1999 ( fichier papier entièrement dématérialisé; voir contexte dans le Plan d’orientation général - Notaires de Paris, guides thématiques du Minutier).
      Date de révision: 2011-2012
      Date de création de la notice: 2010
      contrat de mariage; Bonfons, Nicolas
    - Marché entre Zacharie Normain, maître sculpteur, demeurant rue de la Tisseranderie, et Jean de Bourneaux, abbé de Roches, conseiller et aumônier du roi, chanoine de l'église de Paris, résidant en sa maison canoniale, pour une épitaphe de pierre de bon banc, de 8 pieds de haut et 4 pieds de large, sans y comprendre la saillie des corniches, moyennant une somme de 600 livres, dont 100 livres payées comptant., 3 septembre 1609 - 20 août 1610; MC/ET/VI/280
      - 1610, 20 août. - Quittance définitive par Zacharie Normain à Jean de Bourneaux..
      Compléments de description: (1) Ce monument est encore conservé aujourd'hui dans le choeur de la cathédrale..
      Précisions sur les lieux: Auxerre (Yonne)--Saint-Etienne (cathédrale)
      Documents du Minutier central concernant les peintres, sculpteurs et graveurs au XVIIe siècle (1600-1650) [études I à X, 1955 actes], par Marie-Antoinette Fleury, tome I, Paris, S.E.V.P.E.N, 1969, p. 515 (instrument de recherche imprimé dématérialisé, certaines notices sont plus détaillées dans la version intégrale accessible en ligne par la rubrique 'Autres instruments de recherche', voir contexte dans le Plan d’orientation général - Notaires de Paris, guides thématiques du Minutier).
      marché; quittance; Auxerre (Yonne); Tixeranderie (rue de la); Amyot, Jacques (1513-1593); Bourneaux, Jean de; Chocuart (M.); Drouin (M.); Drouin: voir aussi Drouyn; Martin, Regnault; Normain, Zacharie (15..-1613); abbé; prêtre; prêtre; chanoine; sculpteur; évêque